【裁判字號】    98,台上,5652
【裁判日期】    981001
【裁判案由】    誣告等罪
【裁判全文】
最高法院刑事判決            九十八年度台上字第五六五二號
上  訴  人  甲○○
上列上訴人因誣告等罪案件，不服台灣高等法院台中分院中華民
國九十六年五月二十二日第二審判決（九十六年度上訴字第七六
九號，起訴案號：台灣台中地方法院檢察署九十五年度偵字第七
０九四、一八一六一號），提起上訴，本院判決如下：
    主  文
上訴駁回。
    理  由
按刑事訴訟法第三百七十七條規定，上訴於第三審法院，非以判
決違背法令為理由，不得為之。是提起第三審上訴，應以原判決
違背法令為理由，係屬法定要件。如果上訴理由書狀並未依據卷
內訴訟資料，具體指摘原判決不適用何種法則或如何適用不當，
或所指摘原判決違法情事，顯與法律規定得為第三審上訴理由之
違法情形，不相適合時，均應認其上訴為不合法律上之程式，予
以駁回。本件原判決綜合全部卷證資料，認上訴人甲○○有其事
實欄所載之誣告犯行，已詳敘所憑之證據與認定之理由；對於上
訴人辯稱：無誣告被害人乙○○云云，為不足採信，亦依調查所
得證據詳予指駁、說明。因認上訴人犯行明確，而維持第一審論
處上訴人意圖他人受刑事處分，向該管公務員誣告罪刑之判決，
駁回其在第二審之上訴。按犯罪事實之認定，證據之取捨及其證
明力如何，乃事實審法院自由判斷之職權，如其取捨不違背經驗
法則與論理法則，即不得指為違法，而據為上訴第三審之理由。
本件原判決以上訴人誣告罪之成立，以其有所載傷害被害人之犯
罪事實為其論罪之基礎，已說明非依憑被害人之供述為認定其犯
罪之唯一證據，併就採納證人柳美鳳、柳美鈴、劉皖如、徐台英
分別於警詢、偵審不利於上訴人之證言，摒棄上訴人否認犯罪之
各辯解及證人蔡姿妤、黃瓊瑤、吳中玉於第一審之陳述，如何不
足為上訴人有利之認定，復斟酌卷附相關診斷證明書、受傷照片
、台灣台中地方法院檢察署九十五年度偵字第七０九四號不起訴
處分書等各證據資料，參互勾稽判斷，於理由內詳為論述、指駁
，並敘明本於調查所得之心證，分別定其取捨而為事實判斷之理
由，所為論斷及說明，核無採證違法，或與客觀存在之經驗與論
理法則相違之情形，自屬事實審取捨證據職權之適法行使，尚難
漫指為違法。又證人之供述前後稍有不符或相互間有所歧異，究
竟何者為可採，事實審法院非不可本於經驗法則與論理法則，斟
酌其他情形，作合理之比較，定其取捨，若其基本事實之陳述與
真實性無礙時，仍非不得予以採信，非謂一有不符或矛盾，即認
其全部均不可採信。卷附證人劉皖如、徐台英及柳美鈴先後就案
發過程之細節，彼等之供述雖稍有不同，但就乙○○確有遭上訴
人故為毆打之基本事實始終一致，原判決已說明上情，採信彼等
一致之證詞，認定上訴人有誣告之犯罪，無違法可言。上訴意旨
，對於原判決究竟如何違背法令，非依卷內資料為具體指摘，猶
執陳詞，對於原判決已詳為論斷及說明之事項，再為事實之爭辯
，並對原審採證認事之職權行使，任意指摘，難謂已符合首揭法
定上訴要件，其該部分之上訴不合法律上之程式，應予駁回。再
刑事訴訟法第三百七十六條所列各罪之案件，經第二審判決者，
不得上訴於第三審法院，為該法條所明定。本件上訴人因傷害罪
案件，原審維持第一審依刑法第二百七十七條第一項論處之罪刑
，核屬刑事訴訟法第三百七十六條第一款之案件。依前揭說明，
既經第二審判決，自不得上訴於第三審法院，上訴人猶提起上訴
，顯為法所不許，應併予駁回。
據上論結，應依刑事訴訟法第三百九十五條前段，判決如主文。
中    華    民    國  九十八  年    十    月    一    日
                      最高法院刑事第十一庭
                          審判長法官  石  木  欽
                                法官  洪  佳  濱
                                法官  韓  金  秀
                                法官  段  景  榕
                                法官  周  煙  平
      本件正本證明與原本無異
                                      書  記  官
中    華    民    國  九十八  年    十    月    七    日
                                                      K


司法院資訊處製作；財團法人民間司法改革基金會備份。
